# 关于理财产品

提问人：xin910910 时间：2020-02-12 16:30:03
请教版主，审计的一家企业，其理财产品列报其他流动资产 1000 万元，经审计该理财产品属于非保本浮动收益，那么根据新金融工具准则，应重分类至交易性金融资产，如果企业无法提供其应收利息（只能在赎回时确认），是否按谨慎性原则，只确认 1000 万元？另外，如果年初数其他流动资产理财产品有余额 800 万元，这块是否要追溯调整为交易性金融资产？谢谢！

回答人：chenyiwei
1 、是（但应谨慎关注是否发生了公允价值下跌，即期末公允价值低于成本的情况）；
2 、是，在首次执行日将累计影响数调整期初留存收益，但比较数据不调整。